臺灣臺中地方法院刑事判決
110年度交簡上字第298號
上  訴  人
即  被  告  廖述樑




上列上訴人因過失傷害案件，不服本院臺中簡易庭110年度中交
簡字第1905號中華民國110年11月10日第一審刑事簡易判決（聲
請簡易判決處刑案號：110年度偵字第20154號），提起上訴，本
院管轄之第二審合議庭判決如下：
    主    文
上訴駁回。
    犯罪事實
一、廖述樑於民國109年12月7日下午1時32分許，駕駛車牌號碼
　　000-0000號自用小客車，在臺中市○○區○○路000號前（福星
    路與逢甲路交岔路口旁）起駛並迴車時，應注意起駛前應顯
    示方向燈，並注意前後左右有無障礙或車輛行人及應讓行進
    中之車輛行人優先通行，且應注意汽車迴車前，應暫停並顯
    示左轉燈光或手勢，看清無來往車輛，而依當時天候、道路
    狀況，又無不能注意之情事，竟疏於注意及此，貿然起駛並
    迴車，適龔敏瑄騎乘車牌號碼000-000號普通重型機車，沿
    西屯區福星路，由文華路往西安街方向行駛，行駛至該處，
    反應不及，因而發生碰撞，致龔敏瑄人車倒地，並受有右臉
    部挫傷、腦震盪伴有意識喪失（期間長短未明）、左側膝部
    擦傷等傷害。
二、案經龔敏瑄訴由臺中市政府警察局第六分局報告臺灣臺中地
    方檢察署檢察官偵查後聲請簡易判決處刑。
    理    由
壹、證據能力部分：
　　本判決以下所引用上訴人即被告廖述樑（下稱被告）以外之
    人於審判外之陳述，檢察官、被告均不爭執證據能力，且迄
    至本院言詞辯論終結前亦未聲明異議，本院審酌上開陳述作
    成之情況並無違法不當之情形或證明力明顯過低之瑕疵，依
    刑事訴訟法第159條之5之規定，認均有證據能力。至其餘認
    定本案犯罪事實之非供述證據，亦無違反法定程序取得之情
    事，依刑事訴訟法第158條之4規定反面解釋，亦具證據能力
    。
貳、認定犯罪事實所憑之證據及理由：
    訊據被告對於上開犯罪事實，業於偵訊、本院準備及審理程
    序時均坦承不諱（見偵卷第98頁、本審卷第39、84、88頁）
    ，核與告訴人龔敏瑄於警詢、偵訊時證述之情節大致相符（
    見偵卷第23至25、98至99頁），並有員警職務報告澄清綜合
    醫院中港分院109年10月07日診斷證明書（告訴人）、車籍
    資訊系統-車輛查詢清單報表（AUR-1932）、證號查詢汽車
    駕駛人（被告、告訴人）、臺中市政府警察局道路交通事故
    初步分析研判表、道路交通事故現場圖、道路交通事故調查
    報告表(一)(二)、現場及車損照片、臺中市政府警察局交通
    事故補充資料表、路口監視器錄影畫面截圖及光碟（見偵卷
    第17、27至33、43至49、59至75、79至83頁及卷附光碟片存
    放袋）等在卷可稽。綜上各節相互佐證，被告自白核與事實
    相符，應堪採信，本案事證明確，被告犯行堪以認定，應予
    依法論科。
參、論罪科刑
　　核被告所為，係犯刑法第284條前段之過失傷害罪。又被告
    於肇事後，在尚未經有偵查權之公務員發覺前，於員警據報
    前往處理時在場，並表明為肇事人，自首而接受裁判，有臺
    中市政府警察局道路交通事故肇事人自首情形紀錄表在卷可
    憑（見偵卷第85頁），爰依刑法第62條前段規定，減輕其刑
    。
肆、維持原判決之理由：
一、按刑罰之量定，屬法院自由裁量之職權行使，應審酌刑法第
    57條所列各款事由及一切情狀，為酌量輕重之標準，並非漫
    無限制；量刑輕重係屬事實審法院得依職權自由裁量之事項
    ，苟已斟酌刑法第57條各款所列情狀而未逾越法定刑度，不
    得遽指為違法；且在同一犯罪事實與情節，如別無其他加重
    或減輕之原因，下級審量定之刑，亦無過重或失輕之不當情
    形，則上級審法院對下級審法院之職權行使，原則上應予尊
    重（最高法院72年台上字第6696號判例要旨、75年台上字第
    7033號判例要旨及85年度台上字第2446號刑事判決參照）。
二、原審審理結果，認被告上開犯行事證明確，審酌被告駕駛自
    用小客車，起步迴轉時未注意其他車輛安全，而貿然向左迴
    車，致左後方機車閃避不及發生碰撞事故，為肇事原因，且
    迄今尚未與告訴人達成和解，本非不得予以嚴懲；惟斟酌被
    告犯後坦承犯行，態度良好，有效節省司法資源，念及被告
    除有因傷害、毀損等案件，經法院判處應執行拘役40日之前
    案紀錄外，別無其他刑事犯罪紀錄，有臺灣高等法院被告前
    案紀錄表在卷可佐，足認其素行尚可，復參以被告雖未能與
    告訴人達成和解，然非無與告訴人和解之意，且雙方此部分
    之紛爭非不得經由民事訴訟程序或其他途徑加以解決，兼衡
    告訴人所受之傷害等一切情狀，依刑法第284條前段、第62
    條前段、第41條第1項前段等規定，量處有期徒刑3月，並諭
    知易科罰金之折算標準。經核原審所為認事用法均無違誤，
    量刑亦屬妥適。
三、被告上訴意旨略以：因對方要求和解金額過高，我無法負擔
    而不是不願賠償。對方的車損、醫療費用我都願意賠償，但
    對方要求的精神賠償新臺幣（下同）20萬元太高。希望可以
    判輕一點或給予緩刑宣告云云。
四、惟查，被告嗣於本審審理程序時，與告訴人以10萬元調解成
    立，並約定應於111年2月28日前給付4萬元，餘款6萬元則應
    於111年3月31日前給付完畢等情，有本院調解結果報告書、
    調解程序筆錄附卷可參（見本審卷第43、55至60頁），惟迄
    至111年7月20日，被告仍未能給付告訴人分毫賠償，經告訴
    人表示請求法院從重量刑、不同意給予被告緩刑宣告等語，
    有告訴人111年3月14日刑事陳報狀、本院111年7月20日公務
    電話紀錄表等在卷可考（見本審卷第61至63、97頁）。是被
    告提起本件上訴後，雖與告訴人調解成立，然其既未能實際
    賠償告訴人，難認原審科刑基礎有何變更。從而，本院認原
    審就量刑上並無濫用自由裁量之權限，所為量刑經核亦無不
    當、違法抑或輕重失衡之情形，實難認有變更原判決所量處
    刑度之必要，是被告以前揭情詞主張請求從輕量刑、給予緩
    刑宣告云云，尚難認為可採。從而，被告上訴即無理由，應
    予駁回。
五、末按得易科罰金而未聲請易科罰金者，得以提供社會勞動6
    小時折算1日，易服社會勞動。刑法第41條第2項定有明文。
    至於可否易服社會勞動，屬檢察官就刑之執行之指揮事項，
    並非法院裁判量刑事項。被告依其家庭經濟狀況，倘無力支
    付易科罰金之金額，當可於本案確定後送執行時，向檢察官
    請求易服社會勞動，附此敘明。
據上論斷，應依刑事訴訟法第455條之1第1項、第3項、第368條
，判決如主文。
本案經檢察官楊仕正聲請簡易判決處刑，檢察官劉世豪到庭執行
職務。
中　　華　　民　　國　　111 　年　　7 　　月　　28　　日
             刑事第九庭    審判長法  官  陳培維
                                 法  官  鄭永彬
                                 法  官  陳怡珊
上正本證明與原本無異。
本件不得上訴。
                                 書記官  吳韻聆
中　　華　　民　　國　　111 　年　　7 　　月　　28　　日